---
title: "Extraer series de temperaturasuperficial del mar"
author: 'E. Montes'
date: "2019-05-16"
output: 
  html_document:
    toc:  TRUE
    toc_float: TRUE
    theme: united
    highlight: tango
    code_folding: hide
editor_options: 
  chunk_output_type: console
---


```{r setup, cache = F, echo = F, message = F, warning = F, tidy = F}
# make this an external chunk that can be included in any file
require(knitr)
options(width = 100, stringAsFactors=F)
opts_chunk$set(echo =T, message = F, error = F, warning = F, comment = NA,  
               fig.align = 'left',  fig.width = 7.5, fig.height = 6,
               tidy = F, cache.path = '.cache/', fig.path = 'fig/')
               
library(RColorBrewer)
palette(brewer.pal(8, "Set2"))

library(readr)
library(rerddap)
library(lubridate)
library(dplyr)
library(flexdashboard)
library(reshape2)
library(leaflet)
library(ggplot2)
library(vegan)
library(xts)
library(dygraphs)
library(plotly)

```

Last run `r lubridate::now()`

## Goal
Get SST timeseries from satellite products using erddap the source of data is `jplMURSST41`. See https://coastwatch.pfeg.noaa.gov/erddap/info/jplMURSST41/index.html data is extracted with `rerddap::griddap` for a particular coordinate and stored as csv file.


```{r} 
## functions

## remove all spaces from string
NoSpaces = function(x){
  return(gsub(" ", "", x))
}
```

## Valores por defecto.

Aqui coloca las coordenadas de tu sitio donde queieres realizar la extracción de la serie temporal, las fechas y el nombre de la colección de datos de dónde quieres extraer los datos.

También es importante definir las fechas para calcular los valores climatológicos. En este caso, los datos mas antiguos son de junio de 2002 y decidimos para el cálculo de la climatología en diciembre de 2012.

```{r setdefaults}
## set site coordinates and time for SST extraction
SSTSiteName = "Golfo Nuevo"   ## for the resulting file name 	
SSTcoords.lon = -64.3
SSTcoords.lat = -42.4

SSTstartDate = "2002-06-01"

## set climatological date start-end
SSTclimStartDate = "2002-06-01"
SSTclimEndDate = "2012-12-31"

## set dataset source
SSTsource = info("jplMURSST41")
```


## Extraer los Datos

Ahora vamos a extraer los datos. Esto puede tomar varios minutos dependiendo de la conexión de Internet. 

```{r getSST}
##
## Get sst 
SST <- griddap(SSTsource, 
              time=c(SSTstartDate, "last"),
              longitude = c(SSTcoords.lon,SSTcoords.lon),
              latitude = c(SSTcoords.lat,SSTcoords.lat),
              fields = "analysed_sst",
              fmt = "csv")

SST = SST[,c(1,4)]
names(SST) = c("time", "SST")

## convert time to a Data object
SST$time = as.Date(ymd_hms(SST$time))
```

## Climatología

Ahora calculamos la climatología

```{r climatology} 
##
## Calculate climatology
SST.clim = SST %>% filter(time>=ymd(SSTclimStartDate), time<=SSTclimEndDate) %>% 
  group_by(yDay = yday(time)) %>% 
  summarise(SST.mean = mean(SST),
            SST.median = median(SST),
            SST.sd = sd(SST),
            SST.q5 = quantile(SST, 0.05),
            SST.q10 = quantile(SST, 0.10),
            SST.q25 = quantile(SST, 0.25),
            SST.q75 = quantile(SST, 0.75),
            SST.q90 = quantile(SST, 0.90),
            SST.q95 = quantile(SST, 0.95),
            SST.min = min(SST),
            SST.max = max(SST))
```

## Figuras

Grafiquemos usando los gráficos dinámicos de dygraph:

``` {r plots}
## Plot SST
SST.xts = as.xts(SST$SST, SST$time)
dygraph(SST.xts, 
        ylab = "Sea Surface Temperature °C") %>% 
  dySeries("V1", label ="SST Â°C", color = "steelblue") %>%
  dyHighlight(highlightCircleSize = 5, 
              highlightSeriesBackgroundAlpha = 0.2,
              hideOnMouseOut = FALSE) %>% 
  dyOptions(fillGraph = FALSE, fillAlpha = 0.4) %>% 
  dyRangeSelector(dateWindow = c(max(SST$time) - years(5), max(SST$time)))

### SST Last year with smoothed Climatology {data-width=250}

## subset SST for last year
SST.lastyear = SST %>% filter(year(time)==max(year(time)))

## make the plot
pp = ggplot(SST.clim, aes(yDay, SST.mean))
pp = pp + geom_line() + geom_smooth(span=0.25, se=FALSE, colour="steelblue") +  
  geom_ribbon(aes(ymin=SST.q25, ymax=SST.q75), fill="steelblue", alpha=0.5) +
  geom_line(data=SST.lastyear, aes(yday(time), SST), colour="red") + 
  ylab("Sea Surface Temperature °C") + xlab("Day of the Year") + 
  theme_bw(base_size = 9) 
ggplotly(pp) %>% plotly::config(displayModeBar = F) 
```


y finalmente grabamos los datos en archivos csv para análisis posteriores

```{r savedata}
## save SST
write_csv(SST, path = paste0(NoSpaces(SSTSiteName), "_SST.csv"))
write_csv(SST.clim, path = paste0(NoSpaces(SSTSiteName), "_Climatology.csv"))
```






